臺灣臺中地方法院刑事判決
111年度訴字第1302號
公  訴  人  臺灣臺中地方檢察署檢察官
被      告  李玠融



選任辯護人  陳鎮律師
            韓尚諭律師
上列被告因違反毒品危害防制條例案件，經檢察官提起公訴（11
0年度偵字第38112 號、111年度偵字第3136號），本院判決如下
：
    主    文
李玠融販賣第二級毒品，處有期徒刑伍年壹月。扣案如附表編號
一至三所示之物均沒收。
    犯罪事實
一、李玠融明知大麻係毒品危害防制條例所列第二級毒品，不得
    販賣，竟基於販賣第二級毒品以營利之犯意，於民國110年7
    月間某時，透過Telegram通訊軟體與徐嘉祥聯繫，並相約以
    新臺幣（下同）9萬元之對價交易第二級毒品大麻100公克，
    待徐嘉祥依約於110年7月24日20時37分許至同日20時38分許
    之期間將上開對價合計9萬元匯入李玠融指定之金融機構帳
    戶供李玠融確認後，其等再於110年7月25日23時35分許在址
    設臺中市○○區○○路000號汽車旅館607號房會面，李玠融即將
    價格為9萬元之第二級毒品大麻1包交付徐嘉祥，以此方式販
    賣第二級毒品予徐嘉祥1次而牟利。嗣徐嘉祥隨即將上開購
    得之大麻1包交由江佳曄另行分裝為大麻11包（驗前合計淨
    重99.24公克，驗餘合計淨重99.15公克）及大麻種子1包（
    驗前淨重0.2608公克，驗餘淨重0.1286公克），又共同與佯
    裝買家之警員聯繫交易其中大麻11包，而經警員予以查緝逮
    捕並搜索扣得前揭分裝之大麻11包及大麻種子1包，再經警
    員循線查緝逮捕李玠融，復搜索扣得與本案有關如附表編號
    一至二所示之物，另經李玠融於偵查中繳回如附表編號三所
    示之物扣案，始悉上情。
二、案經苗栗縣警察局通宵分局報告臺灣臺中地方檢察署檢察官
    偵查起訴。
    理    由
一、證據能力
　　本判決以下所引用被告李玠融以外之人於審判外之陳述，檢
    察官、被告及辯護人均不爭執其證據能力，且迄至言詞辯論
    終結前亦未聲明異議，本院審酌上開陳述作成之情況並無違
    法不當之情形或證明力明顯過低之瑕疵，爰依刑事訴訟法第
    159條之5第1項及第2項，認均得為證據。
二、認定犯罪事實所憑證據及理由
　　上揭犯罪事實，業據被告於警詢、偵訊、本院準備程序及審
    理中坦承不諱（見偵38112卷第13至29、253至256頁、本院
    卷第45、95頁），核與證人徐嘉祥、江佳曄於警詢及偵訊時
    之證述大致相符（見他卷第14至30、93至94、107至123、21
    1至227、295至297頁），並有警員歷次偵查報告、監視器錄
    影畫面擷圖、現場查獲照片、各該通訊軟體對話紀錄擷圖、
    轉帳紀錄截圖、上開金融機構帳戶交易明細查詢資料、車輛
    詳細資料報表、車行紀錄資料、自願受搜索同意書、苗栗縣
    警察局通霄分局搜索扣押筆錄暨附件、本院搜索票影本、法
    務部調查局濫用藥物實驗室鑑定書、衛生福利部草屯療養院
    鑑驗書各1份附卷可參（見他卷第5至9、41至76、78至79、8
    9至92、95至101、125至137、147至158頁、偵38112卷第65
    至75、249至250頁），復有如附表編號一至三所示之物扣案
    可佐，足認被告之任意性自白應確與事實相符。又衡以近年
    政府為杜絕毒品之氾濫已嚴加查緝毒品流通，苟非有所利得
　　，被告應無供給毒品予徐嘉祥之動機，被告亦於警詢、偵訊
    及本院審理中自承其係賺取出售毒品利潤2萬元等語（見偵3
    8112卷第19、255頁、本院卷第95頁），可徵其具有營利之
    意圖。綜上所述，本案事證已臻明確，被告所為上開販賣第
    二級毒品犯行堪以認定，應予依法論科。
三、論罪科刑
　㈠核被告所為，係犯毒品危害防制條例第4條第2項販賣第二級
    毒品罪。被告為本案販賣第二級毒品犯行前持有第二級毒品
    純質淨重20公克以上、意圖販賣而持有第二級毒品之輕度行
    為，為其販賣之重度行為所吸收，均不另論罪。被告就上開
    犯行於偵查及審理中均予自白，業如前述，爰依毒品危害防
    制條例第17條第2項，減輕其刑。
　㈡被告雖曾於警詢、偵訊時供承其本案毒品來源係經「陳佑駿
　　」介紹向某真實姓名年籍不詳之成年人取得（見偵38112卷
    第15至21、255頁），惟被告僅能指稱其轉帳購買毒品之轉
    帳紀錄，並未提出其他具體資料以供偵查機關追查，偵查機
    關無從因被告所為上開供述而查獲其他正犯或共犯乙節，有
    苗栗縣警察局通霄分局111年8月23日函暨所附警員職務報告
　　、臺灣臺中地方檢察署111年8月17日函各1份附卷可查（見
    本院卷第65至69頁），是被告就本案犯行尚不得適用毒品危
    害防制條例第17條第1項減輕或免除其刑，併此敘明。另被
    告為本案販賣第二級毒品犯行，所涉第二級毒品數量非微，
    對於社會治安已有相當影響，而上開販賣第二級毒品罪之法
    定刑本無從與販賣第一級毒品罪之法定刑相提並論，被告所
    涉本案犯行復得適用上開刑之減輕規定減輕其刑，應適用之
    法定最低度刑已較原先之法定最低度刑大幅降低，更無情輕
    法重之憾，是衡以上開各情，依一般國民社會感情，應尚難
    認被告所為本案犯行有何犯罪另有特殊之原因與環境，在客
    觀上足以引起一般同情而情堪憫恕，即予宣告前開法定最低
    度刑期猶嫌過重之情事，自無從適用刑法第59條酌量減輕其
    刑，亦附此敘明。
　㈢爰審酌被告明知毒品濫用已造成社會安寧秩序、國人身心健
    康之重大危害，倘若將毒品予以散布更可能加劇社會上毒品
    濫用情形，竟貪圖不正報酬，而為上開販賣第二級毒品犯行
　　，所涉毒品數量非微，對於社會治安及他人健康有相當影響
　　，實為不該，另斟酌被告迭坦承犯行，並於偵查中繳回如附
    表編號三所示所得扣案，尚有悔悟之意，參以其素行，其所
    受教育反映之智識程度、就業情形、家庭經濟及生活狀況等
    一切情狀（見本院卷第95至96頁），暨當事人及辯護人對於
    科刑之意見後，量處如主文所示之刑，以示懲儆。至被告及
    辯護人雖請求於本案對被告為緩刑之宣告（見本院卷第95至
    97頁），惟被告於本案經宣告之刑並非2年以下有期徒刑、
    拘役或罰金，顯已不合於刑法第74條第1項所定得宣告緩刑
    要件，自無從宣告緩刑，併此敘明。
四、沒收
　㈠扣案如附表編號一至二所示之物，均係被告所有供其為本案
    犯行聯繫所用，業據被告於本院審理中自承在卷（見本院卷
    第93頁），是上開物品皆應依毒品危害防制條例第19條第1
    項，予以宣告沒收。
　㈡扣案如附表編號三所示之物係被告為本案犯行之所得，亦據
    被告於本院審理中自承在卷（見本院卷第93頁），爰依刑法
    第38條之1第1項前段，予以宣告沒收。
　㈢至其餘前揭分裝之大麻11包及大麻種子1包，雖係被告於本案
    販賣之毒品（均於江佳曄、徐嘉祥所涉臺灣苗栗地方法院11
    0年度訴字第377號案件扣案），然上開毒品既經被告出售交
    付徐嘉祥而易手，僅得在徐嘉祥等人所涉犯罪之主文項下予
    以宣告沒收銷燬，爰不予諭知沒收銷燬（最高法院100年度
    台上字第654號判決意旨參照）。
據上論斷，應依刑事訴訟法第299條第1項前段，毒品危害防制條
例第4條第2項、第17條第2項、第19條第1項，刑法第11條、第38
條之1第1項前段，判決如主文。
本案經檢察官馬鴻驊提起公訴，檢察官朱介斌到庭執行職務。
中　　華　　民　　國　　111 　年　　11　　月　　29　　日
                 刑事第十五庭  審判長法  官  曹錫泓
                                     法  官  江健鋒
                                     法  官  陳怡秀
以上正本證明與原本無異。
如不服本判決應於收受送達後20日內向本院提出上訴書狀，並應
敘述具體理由；其未敘述上訴理由者，應於上訴期間屆滿後20日
內向本院補提理由書（均須按他造當事人之人數附繕本）「切勿
逕送上級法院」。
　　　　                             書記官 陳亭卉
中　　華　　民　　國　　111 　年　　11　　月　　29　　日
附表：
編號 物品名稱及數量 備註 一 手機壹支（含SIM卡壹張） 廠牌型號iPhone 6。 二 手機壹支（含SIM卡壹張） 廠牌型號iPhone 11。 三 犯罪所得新臺幣玖萬元  

附錄本案論罪科刑法條：
毒品危害防制條例第4條第2項
製造、運輸、販賣第一級毒品者，處死刑或無期徒刑；處無期徒
刑者，得併科新臺幣三千萬元以下罰金。
製造、運輸、販賣第二級毒品者，處無期徒刑或十年以上有期徒
刑，得併科新臺幣一千五百萬元以下罰金。
製造、運輸、販賣第三級毒品者，處七年以上有期徒刑，得併科
新臺幣一千萬元以下罰金。
製造、運輸、販賣第四級毒品者，處五年以上十二年以下有期徒
刑，得併科新臺幣五百萬元以下罰金。
製造、運輸、販賣專供製造或施用毒品之器具者，處一年以上七
年以下有期徒刑，得併科新臺幣一百五十萬元以下罰金。
前五項之未遂犯罰之。